臺灣臺南地方法院民事裁定　　　　　　 94年度小上字第175號
上　訴　人　台灣台南地方法院檢察署
法定代理人　朱朝亮
訴訟代理人　徐仕瑋
被上訴人　　甲○○
上列當事人間請求侵權行為損害賠償事件，上訴人對於中華民國
94 年9月29日本院台南簡易庭九十四年度南小字第一三二八號第
一審判決提起上訴，本院裁定如下：
    主  文
上訴駁回。
第二審訴訟費用新台幣壹仟伍佰元由上訴人負擔。
    理  由
一、按關於請求給付金錢或其他代替物或有價證券之訴訟，其標
    的金額或價額在新台幣（下同）十萬元以下者，適用小額程
    序第一審裁判之上訴或抗告，非以其違背法令為理由，不得
    為之；且上訴狀內應記載上訴理由，表明原判決所違背之法
    令及其具體內容，以及依訴訟資料可認為原判決有違背法令
    之具體事實，民事訴訟法第436條之8第1項、第436條之24第
    2項、第436條之25分別定有明文。又依同法第436條之32第2
    項準用同法第468條、第469條第1款至第5款之規定，判決不
    適用法規或適用不當者，為違背法令，而判決有同法第46 9
    條第1款至第5款之各款事由者，為當然違背法令。是當事人
    對於小額程序之第一審判決提起上訴，如依民事訴訟法第46
    8條規定，以第一審判決有不適用法規或適用法規不當為理
    由時，其上訴狀或理由書應有具體之指摘，並揭示該法規之
    條項或其內容，如以民事訴訟法第469條第1款至第5款所列
    情形為理由時，其上訴狀或理由書，應揭示合於該條款之事
    實，上訴狀或理由書如未依此項方法表明，或其所表明者，
    顯與上開法條規定之情形不相合時，即難認為已對小額訴訟
    第一審判決之違背法令有具體之指摘，又上訴理由僅引用原
    審判決時之攻擊防禦方法作為上訴理由，應認為未對原審判
    決有何具體指摘，不得謂已合法表明上訴理由，其上訴均難
    認為合法。
二、本件上訴意旨略以：損害賠償責任之成立，在探討歸責問題
    之前，必先確認原因與損害結果之間，具有相當因果關係，
    亦即，上訴人就系爭停車場之設置縱有欠缺，依舉證責任分
    配之法則，被上訴人仍須舉證證明前開停車場設置欠缺與造
    成被上訴人受損間有相當因果關係。再者，上訴人於原審時
    即以被上訴人車速過快致擦撞車道路面為抗辯，亦即上訴人
    主張被上訴人就其車速過快致擦撞車道路面造成自身受損害
    之結果亦應負與有過失之責任，然通篇原審判決，僅闡釋上
    訴人設置欠缺之事實及理由，卻就上訴人前開抗辯置而不論
    ，即遽予認定上訴人前開被上訴人與有過失之抗辯不足採信
    ，此無論就經驗法則或論理法則，均難認為妥適，而顯有判
    決理由不備之違背法令。是以原審顯然適用法規不當，而所
    為之判決當然違背法令。
三、經查：
（一）本件請求給付之訴訟標的金額為6603元，在100,000元以
      下，揆諸前開規定，應適用小額程序，合先敘明。
（二）本件上訴人對第一審判決提起上訴，經核其上訴狀所載內
      容，係以被上訴人車速過快，與有過失，上訴人縱使就公
      有公共設施之設置有缺失，亦不能遽予認定應由上訴人負
      擔損害賠償責任云云為理由。惟查，上訴人所有公共設施
      即系爭停車場車道設置有違反建築技術歸責建築設計施工
      編第六十一條第二款規定，而欠缺客觀上安全性，以及被
      上訴人車速過快並非擦撞前開停車場車道路面之原因乙節
      ，業據原審綜合全卷證據資料後，於判決之事實及理由欄
      六中述明認定之憑據，上訴人所舉上開上訴理由，均係就
      原審取捨證據、認定事實之職權行使，指摘其為不當，並
      就原審已論斷者，泛言原審認定上訴人所設之停車場車道
      確有設置或管理上之缺失，並致被上訴人受有損害之事實
      有所違誤，而未具體指出原審判決有如何違背法令之情事
      ，更未指明原審判決所違反之法令條項或其內容及依訴訟
      資料有何判決違背法令之具體事實，參諸前揭法條規定及
      說明，自不得謂已合法表明上訴理由，從而，本件上訴人
      之上訴為不合法，應予裁定駁回。
四、據上論結，本件上訴不合法，依民事訴訟法第436條之32 第
    2項、第444條第1項前段、第95條、第78條，裁定如主文。
中　　華　　民　　國　　94　　年　　12　　月　　2   　日
           民事第二庭    審判長法　    官  蘇清水
                               法　    官　孫淑玉
                               法　    官　謝家宜
上列正本證明與原本無異。
本裁定不得抗告。
中　　華　　民　　國　　94　　年　　12　　月　　 5　  日
                               法院書記官　李培聞
